【裁判字號】    97,附民,195
【裁判日期】    970425
【裁判案由】    妨害公務
【裁判全文】
臺灣板橋地方法院刑事附帶民事訴訟判決
原      告  乙○○
            丙○○
被      告  甲○○
上列被告因妨害公務案件，經原告提起附帶民事訴訟，本院判決
如下：
    主  文
原告之訴均駁回。
    事  實
一、原告方面：
(一)、聲明：求為判決(1)被告應給付原告乙○○新臺幣（下同）伍
    萬元，及自起訴狀繕本送達翌日起至清償日止，按週年利率
    百分之五計算之利息。(2)被告應給付原告丙○○陸萬元，及
    自起訴狀繕本送達翌日起至清償日止，按週年利率百分之五
    計算之利息。
(二)、陳述：被告甲○○於民國97年3 月14日1 時27分許，因與訴
    外人何念寧發生爭執，經訴外人何念寧報警處理，由巡邏警
    員將其帶至臺北縣政府警察局海山分局埔墘派出所處理紛爭
    ，詎其竟基於侮辱公務員之犯意，對原告即臺北縣政府警察
    局海山分局埔墘派出所之值班警員丙○○、乙○○辱罵「幹
    你娘機掰、操你媽、操你娘、幹你娘」等語，並將所穿著之
    褲子及鞋子脫下，往丙○○之身上丟去，以此方式對依法執
    行職務之原告丙○○、乙○○當場侮辱，前後持續辱罵擾亂
    員警執行公務達二小時之久，而為警以現行犯之身分當場逮
    捕。被告有侮辱原告乙○○、丙○○，侵害原告等名譽之情
    事，故依民法第184 條第1 項、第195 條規定請求被告負損
    害賠償責任。被告於派出所辱罵，且向原告乙○○吐口水，
    及以褲子及鞋子丟擲原告丙○○，並一直向原告乙○○及丙○○叫囂要原告乙○○看他的下體生殖器，當時派出所尚有
    其他洽公民眾觀看，前後持續辱罵擾亂員警執行公務達2 小
    時之久，被告對原告乙○○及丙○○之侮辱實嚴重打擊原告
    乙○○及丙○○身為警員之名譽與自尊，為此請求被告賠償
    原告乙○○5 萬元，賠償原告丙○○6 萬元非財產上損害之
    慰撫金等語。
(三)、證據：引用刑事案件之證據資料。
二、被告未為任何聲明或陳述，亦未提出任何書狀。
    理  由
一、按提起附帶民事訴訟，應於刑事訴訟起訴後第二審辯論終結
    前為之，但在第一審辯論終結後提起上訴前，不得提起，刑
    事訴訟法第488條定有明文。
二、查本件被告甲○○被訴妨害公務之刑事部分，雖已經臺灣板
    橋地方法院檢察署檢察官偵查後，於97年3 月27日以97年度
    偵字第9651號向本院聲請簡易判決處刑，惟迄今仍未繫屬於
    本院，此有臺灣高等法院被告前案紀錄表在卷可稽，原告於
    97年4 月22日即具狀提起附帶民事訴訟，依照上開說明，顯
    有未合，原告之訴自應均予以駁回。
結論：依民事訴訟法第502 條第1 項判決如主文。
中    華    民    國    97    年    4     月    25    日
                    刑事第十一庭審判長法  官  徐蘭萍
                                      法  官  邱景芬
                                      法  官  林淑婷
上正本證明與原本無異
對於本判決如有不服，應於送達後十日內，向本院提出上訴狀，
但非對刑事訴訟之判決有上訴時，不得上訴。
                                      書記官  林金良
中    華    民    國    97    年    4     月    25    日


司法院資訊處製作；財團法人民間司法改革基金會備份。
